【裁判字號】    98,訴,856
【裁判日期】    990226
【裁判案由】    毒品危害防制條例
【裁判全文】
臺灣苗栗地方法院刑事判決               98年度訴字第856號
公  訴  人  臺灣苗栗地方法院檢察署檢察官
被      告  甲○○
上列被告因違反毒品危害防制條例案件，經檢察官提起公訴（98
年度毒偵字第1281號），被告於本院行準備程序時就被訴事實為
有罪之陳述，經本院合議庭裁定由受命法官獨任進行簡式審判程
序審理，判決如下：
    主    文
甲○○施用第一級毒品，累犯，處有期徒刑柒月。又施用第二級
毒品，累犯，處有期徒刑肆月。應執行有期徒刑拾月。
    事實及理由
一、犯罪事實：
  (一)甲○○前於民國87年間因施用毒品案件，經本院裁定送觀察
    、勒戒後，認無繼續施用毒品傾向，於88年3 月31日釋放出
    所，並由臺灣苗栗地方法院檢察署檢察官以87年度偵字第48
    52號不起訴處分確定。復於上述觀察、勒戒釋放出所後5 年
    內之90年間因犯施用毒品案件，再經本院裁定送觀察、勒戒
    後，因認有繼續施用毒品之傾向而裁定令入戒治處所施以強
    制戒治；嗣因上開強制戒治成效經評定合格，而於91年2 月
    19日停止戒治，所餘期間交付保護管束。惟其於保護管束期
    間復因施用毒品案件，經本院裁定撤銷停止戒治，再令入戒
    治處所施以強制戒治，於92年2 月25日執行完畢。刑事責任
    部分則由臺灣苗栗地方法院檢察署檢察官以89年度毒偵字第
    2317號提起公訴，並經本院以90年度訴字第328 號判決分別
    判處有期徒刑8 月、8 月，定應執行刑為有期徒刑1 年2 月
    確定。再於94年間因施用第一、二級毒品案件，經本院以94
    年度訴字第442 號判決分別判處有期徒刑1 年2 月、1 年，
    定應執行刑為有期徒刑2 年，嗣因中華民國96年罪犯減刑條
    例公布施行，經本院以96年度聲減字第101 號裁定減刑並定
    應執行刑為有期徒刑1 年確定，於96年7 月31日縮刑期滿執
    行完畢。
  (二)詎甲○○猶不知警惕，基於施用第一級毒品之犯意，於98年
    4 月28日下午5 時40分為警採尿時往前回溯26小時內某時許
    ，在苗栗縣頭份鎮上公園附近之候車亭，以針筒注射（未扣
    案）之方式，施用海洛因1 次。另基於施用第二級毒品之犯
    意，於98年4 月28日之前2 至4 天內之某時，在位於苗栗縣
    頭份鎮上公園附近之友人住處，以將甲基安非他命置於玻璃
    頭吸食器內（未扣案），以火燒烤產生燻煙，再吸食該燻煙
    之方式，施用第二級毒品甲基安非他命1 次。嗣於98年4 月
    28日下午4 時許，因警方在苗栗縣竹南鎮中英里保安林238
    號執行搜索時，適甲○○在場，並經其同意採集尿液送驗後
    ，結果呈現海洛因代謝物之嗎啡及甲基安非他命陽性反應，
    因而查悉上情。
二、上開犯罪事實，業據被告甲○○於本院準備程序及審理時坦
    承不諱，且其經司法警察採集尿液送檢驗結果，確呈嗎啡及
    甲基安非他命陽性反應，有中山醫學大學附設醫院檢驗科藥
    物檢測中心於98年5 月14日出具之尿液檢驗報告、苗栗縣警
    察局竹南分局偵辦違反毒品危害防制條例案件尿液鑑驗代碼
    對照表各1 份、濫用藥物尿液檢驗檢體監管紀錄表3 紙在卷
    可稽。而被告雖於本院審理時供稱其施用第一級毒品海洛因
    之時間是在98年4 月28日下午5 時40分為警採尿前2 、3 天
    某時，惟按海洛因經注射入人體後，約百分之80於24小時內
    自尿液中排出，一般而言，尿液中能否驗出嗎啡陽性反應，
    與其投與量、投與途徑、採尿時間、個人體質及檢驗方法之
    靈敏度等有關，國外曾有文獻報導注射6 毫克之海洛因鹽酸
    鹽，其代謝物嗎啡之平均可檢出時限約為26小時（最低檢出
    量為300ng/ml），有行政院衛生署藥物食品檢驗局（81）藥
    檢壹字第8114885 號函可參，依照前揭說明，被告應係在採
    尿前26小時內之某時施用第一級毒品海洛因。又被告前於87
    年間因施用毒品案件，經本院裁定送觀察、勒戒後，認無繼
    續施用毒品傾向，於88年3 月31日釋放出所，並由臺灣苗栗
    地方法院檢察署檢察官以87年度偵字第4852號不起訴處分確
    定。復於上述觀察、勒戒釋放出所後5 年內之90年間因犯施
    用毒品案件，再經本院裁定送觀察、勒戒後，因認有繼續施
    用毒品之傾向而裁定令入戒治處所施以強制戒治；嗣因上開
    強制戒治成效經評定合格，而於91年2 月19日停止戒治，所
    餘期間交付保護管束。惟其於保護管束期間復因施用毒品案
    件，經本院裁定撤銷停止戒治，再令入戒治處所施以強制戒
    治，於92年2 月25日執行完畢等情，亦有卷附臺灣高等法院
    被告前案紀錄表可參，自應依法論科。
三、核被告甲○○所為，係犯毒品危害防制條例第10條第1 項之
    施用第一級毒品罪及同條例第10條第2 項之施用第二級毒品
    罪。其施用前後持有第一級毒品海洛因及第二級毒品甲基安
    非他命之低度行為，為其施用之高度行為所吸收，均不另論
    罪。其所犯施用第一級毒品罪及第二級毒品罪間，犯意各別
    ，行為互殊，罪名不同，應予分論併罰。又被告前有如犯罪
    事實欄(一)所載之刑案科刑及執行紀錄，於96年7 月31日縮刑
    期滿執行完畢等情，有卷附臺灣苗栗地方法院檢察署刑案資
    料查註紀錄表及臺灣高等法院被告前案紀錄表各1 份在卷可
    稽，其受有期徒刑之執行完畢，於5 年以內故意再犯本件有
    期徒刑以上之罪，為累犯，均應依刑法第47條第1 項之規定
    加重其刑。
四、爰審酌被告曾因施用毒品犯行接受觀察、勒戒及強制戒治，
    猶未能從中記取教訓，深切體認毒品危害己身健康之鉅，反
    而再次施用海洛因及甲基安非他命，顯見被告自制能力不足
    ，而有接受相當期間監禁教化之必要，以促其及早矯正吸毒
    惡習，惟念及施用毒品固戕害個人健康至鉅，然就他人權益
    之侵害仍屬有限，及其犯罪目的、手段、犯後坦承犯行之態
    度暨衡酌檢察官具體求刑之範圍等一切情狀，分別量處如主
    文所示之刑，並定其應執行之刑，以示懲儆。
五、應適用之法條：
  (一)刑事訴訟法第273條之1第1 項、第299 條第1 項前段。
  (二)毒品危害防制條例第10條第1 項、第2 項。
  (三)刑法第11條前段、第47條第1項、第51條第5款。
六、本案經檢察官黃俊鳴到庭執行職務。
中    華    民    國    99    年    2    月    26    日
                  刑事第三庭    法  官  林佩儒
以上正本證明與原本無異。
如不服本判決應於收受判決後10日內向本院提出上訴書狀，並應
敘述具體理由。其未敘述上訴理由者，應於上訴期間屆滿後20日
內向本院補提理由書( 均須按他造當事人之人數附繕本) 「切勿
逕送上級法院」。
                                書記官  陳玲君
中    華    民    國    99    年    2    月    26    日
附錄本案論罪法條全文：
毒品危害防制條例第10條
施用第一級毒品者，處6月以上5年以下有期徒刑。
施用第二級毒品者，處3年以下有期徒刑。

司法院資訊處製作；財團法人民間司法改革基金會備份。
